【裁判字號】    89,易,2366
【裁判日期】    890828
【裁判案由】    贓物
【裁判全文】
臺灣臺中地方法院刑事判決                        八十九年度易字第二三六六號
    公  訴  人  臺灣臺中地方法院檢察署檢察官
    被      告  甲○○
右列被告因贓物案件，經檢察官提起公訴（八十九年度偵字第一Ｏ四五九號），本院
判決如左：
    主      文
甲○○收受贓物，累犯，處有期徒刑肆月，如易科罰金以佰元折算壹日。
    事      實
一、潭元湘曾於民國八十六年間因違反麻醉藥品管理條例案件，經本院判處有期徒刑
    十月確定，於八十七年六月二十六日執行完畢，其明知綽號「阿忠」之不詳姓名
    男子所借予之車號ＺＪＱ－五六六號機車（為邱谷川所有，邱筱佩管領使用，於
    八十九年二月二十九日晚上十時許，在台中市○○區○○街五十五巷十號失竊）
    係來源不明之贓車，竟於八十九年三月一日晚上八時許，在台中市○○路與西屯
    路口收受該贓車，供己騎乘之用。嗣於八十九年三月三日晚上十時許，甲○○騎
    乘上開贓車行經台中市○○路○段一四八之一號前為警查獲，並扣得綽號「阿忠
    」者交付給甲○○騎乘機車用之鑰匙一把。
二、案經台中市警察局第一分局報請臺灣台中地方法院檢察署檢察官偵查起訴。
    理      由
一、訊據被告甲○○矢口否認右揭犯行，辯稱：機車是向綽號「阿忠」者借的，其有
    問「阿忠」該機車是否為贓車，「阿忠」說不是，其才收受，其並不知道是贓車
    云云。然查：車號ＺＪＱ－五六六號機車係被害人邱谷川所有，為邱谷川之女邱
    筱佩管領使用，於八十九年二月二十九日晚上十時許，在台中市○○區○○街五
    十五巷十號失竊，此據被害人邱筱佩於警訊時指訴屬實，並有車輛竊盜、車牌失
    竊資料個別查詢報表－查詢車輛認可資料一份、贓物保管收據一份附於偵查卷可
    稽，是上開機車確係失竊之贓物無疑。依被告於警訊時供稱：「（警方查獲啟動
    該車之鑰匙與該車並不相符，無法正常方式打開該車電門啟動，你作何解釋？）
    阿忠有教我如何搖動鑰匙來啟動該車」、「（你向阿忠借車時有無向其詢問機車
    來源？你是否知道該車為贓車？）沒有，因鎖匙不是很合適，所以我猜想可能是
    贓車」等語，於本院審理時供稱：「（是否知是贓車？）鑰匙不一樣，我有懷疑
    問他．．」等語，足見扣案之鑰匙並無法正常啟動上開機車甚明，衡諸一般經驗
    法則，縱使機車所有人遺失鑰匙，自會請鎖匠重行打造一副，殊不至於發生機車
    鑰匙與鑰匙孔不符之情形，被告於收受該機車時，既已有所明瞭，其應已明知所
    收受之機車係屬贓物，允無疑義。又被告認識綽號「阿忠」者僅約半年左右，不
    知其真實姓名，期間見過四、五次面，每次見面均一起施用第二級毒品安非他命
    ，此據被告於本院審理時供述明確，顯然被告與綽號「阿忠」者之交情原非熟稔
    ，稽之一般人在向他人借取車輛時，猶會確認車輛所有人為何人，抑或取得車輛
    來源證明文件，以應警方臨檢及釐清相關責任之歸屬，甚或言明日後返還車輛之
    時間及方式，更何況被告與綽號「阿忠」者並非熟識，惟本件卻未見被告有何確
    認車輛來源正常之舉措，亦未與綽號「阿忠」者有如何返還車輛之約定，凡此均
    與正常借貸機車使用之情形迥異，倘非被告與綽號「阿忠」者均明知該機車係屬
    贓物，應不至於此，益徵被告於借用機車時應已有贓物之認識。被告之所辯無非
    卸飾之詞，不足採信，事證明確，其犯行洵堪認定。
二、核被告所為，係犯刑法第三百四十九條第一項之收受贓物罪。查被告曾於八十六
    年間因違反麻醉藥品管理條例案件，經本院判處有期徒刑十月確定，於八十七年
    六月二十六日執行完畢，此有臺灣台中地方法院檢察署刑案資料查註紀錄表及臺
    灣高等法院被告全國前案紀錄表各一份在卷可稽，其於前案執行完畢後，五年內
    再犯本件有期徒刑以上之罪，係屬累犯，應依刑法第四十七條規定加重其刑。爰
    審酌被告犯罪之動機、目的、手段、其品性及智識程度、犯罪所生之危害、及其
    犯罪後之態度等一切情狀，量處如主文所示之刑，並諭知易科罰金之折算標準。
    扣案之鑰匙一把，係綽號「阿忠」者隨機車一併交付給被告使用，並非被告所有
    ，此據被告於本院審理時供述明確，爰不予宣告沒收，併此敘明。
據上論斷，應依刑事訴訟法第二百九十九條第一項前段、刑法第三百四十九條第一項
、第四十七條、第四十一條、罰金罰鍰提高標準條例第一條前段、第二條，判決如主
文。
中      華      民      國      八十九    年    八      月    二十八    日
                                      臺灣台中地方法院刑事第七庭
                                          法  官  簡  源  希
右正本證明與原本無異。
如不服本判決，應於判決送達後十日內向本院提出上訴狀，上訴於臺灣高等法院臺中
分院( 須附繕本 )。
                                          書記官
中      華      民      國      八十九    年    八      月    二十八    日
附錄論罪科刑法條：
刑法第三百四十九條第一項：收受贓物者，處三年以下有期徒刑、拘役或五百元以下
                          罰金。


司法院資訊處製作；財團法人民間司法改革基金會備份。
